# 短期内将同一控制下合并企业转让出去的处理

提问人：koodhao 时间：2020-05-05 22:48:00
自然人A持有B公司、C公司100%的股份， 2019 年A将其持有的C公司转让给B公司， 2020 年A又将C公司以原价收购回来（转让的目的是股权结构调整，但是今年又重新规划将C公司重新购买回来），请问在B公司 2019 年度的合并报表中，是否应该将C公司纳入合并范围？

回答人：chenyiwei
如果两次股权转让不属于一揽子交易，都有各自的合理理由，后续的股权处置是当初合并时尚不存在且无法合理预见的事项导致，则在B控制C期间，仍需将C纳入合并报表范围，且作为同一控制下合并处理，合并报表层面需追溯调整前期比较数据。